【裁判字號】    99,小上,7
【裁判日期】    990630
【裁判案由】    損害賠償
【裁判全文】
臺灣花蓮地方法院民事裁定               99年度小上字第7號
上  訴  人  乙○○
被上訴人    臺灣新光商業銀行股份有限公司
法定代理人  甲○○
上當事人間請求損害賠償事件，上訴人對於中華民國99年4月9日
本院花蓮簡易庭99年度花小字第59號第一審小額民事判決提起上
訴，本院裁定如下：
    主      文
上訴駁回。
第二審訴訟費用新台幣壹仟伍佰元由上訴人負擔。
    理      由
一、按對於小額程序之第一審裁判，得上訴於管轄之地方法院；
    對於前項第一審裁判之上訴或抗告，非以其違背法令為理由
    ，不得為之；上訴狀內應記載上訴理由，表明下列各款事項
    ：一原判決所違背之法令及其具體內容，二依訴訟資料可認
    為原判決有違背法令之具體事實；又民事訴訟法第468 條及
    第469 條第1款至第5款之規定，於小額事件之上訴程序準用
    之，民事訴訟法第436 條之24、第436條之25及第436條之32
    第2項分別定有明文。次按當事人依民事訴訟法第468條規定
    以第二審判決有不適用法規或適用法規不當者為上訴理由時
    ，其上訴狀或理由書應有具體之指摘，並揭示該法規之條項
    或其內容，若係成文法以外之法則，應揭示該法則之旨趣，
    倘為司法院之解釋或本院之判例，則應揭示該判解之字號或
    其內容，如依民事訴訟法第469 條所列各款事由提起第三審
    上訴者，其上訴狀或理由書，應揭示合於該條款之事實，上
    訴狀或理由書如未依此項方法表明，或其所表明者，顯與上
    開法條規定之情形不相合時，即難認為已對第二審判決之違
    背法令有具體之指摘，其上訴自難認為合法，最高法院71年
    臺上字第314號判例著有明文。
二、本件上訴意旨略以：原判決違背消費者保護法第11 條之1定
    型化契約均應給消費者30天之審閱期間，契約一但違反當然
    無效之規定，復依銀行法第45條之1第3項已明確規定金融機
    構應自行承擔風險，原審判決不查而駁回上訴人即原告損害
    賠償之請求，實為不當而提起上訴，請求廢棄原判決。
三、經查：本件上訴人提起上訴，核其上訴理由所載內容，僅就
    原審法官取捨證據、認定事實之職權行使，指摘其為不當，
    並泛言原審判決違背消費者保護法第11 條之1及銀行法45條
    之1第3項，並未具體說明依原審訴訟資料有何不適用前開法
    規或適用不當之情形，及合於民事訴訟法第469 條所列各款
    之事實，自難認對該判決之如何違背法令已有具體之指摘，
    揆諸前揭說明，應認其上訴為不合法。
四、結論：本件上訴為不合法，依民事訴訟法第436條之32第1項
    、第2項、第444條第1項前段、第95條、第78條、第436條之
    19，裁定如主文。
中    華    民    國    99    年    6     月    30    日
                          臺灣花蓮地方法院民事庭
                              審判長法官  湯文章
                              法      官  陳燁真
                              法      官  陳鈺林
以上正本證明係照原本作成。
本裁定不得抗告。
中    華    民    國    99    年    6     月    30    日
                              法院書記官  許志豪

司法院資訊處製作；財團法人民間司法改革基金會備份。
